【裁判字號】    90,聲,2773
【裁判日期】    901106
【裁判案由】    聲請法官迴避
【裁判全文】
臺灣高雄地方法院刑事裁定                          九十年度聲字第二七七三號
    聲  請  人  乙○○
    即自訴  人
右列聲請人因業務侵占案件（本院九十年自字第一三七號），聲請本院法官避，本
院裁定如左：
    主  文
聲請駁回。
    理  由
一、聲請意旨如附件聲請狀所載。
二、按當事人聲請法官迴避，以有刑事訴訟法第十八條第一款、第二款所列情形之一
    者為限。而刑事訴訟法第十八條第一款，係指法官有同法第十七條各款所定應自
    行迴避之事由而不自行迴避而言；至刑事訴訟法第十八條第二款所稱「足認其執
    行職務有偏頗之虞」者，係指法官與訴訟關係人具有故舊恩怨等關係，其審判恐
    有不公平者而言，並須以一般通常之人所具有之合理觀點，對於該承辦法官能否
    為公平之裁判，均足產生懷疑；且此種懷疑之發生，存有其安全客觀之原因，而
    非僅出諸當事人自己主觀之判斷者，始足當之。至於訴訟上之指揮乃專屬於法院
    之職權，當事人之主張、聲請，在無礙於事實之確認以及法的解釋適用之範圍下
    ，法院固得斟酌其請求以為訴訟之進行，但仍不得以此對當事人之有利與否，作
    為其將有不公平裁判之依據，更不得以此訴訟之進行與否而謂有偏頗之虞，聲請
    法官避，亦經最高法院著有十九年台抗字第二八五號、七十九年臺抗字第三一
    八號判例可資參照。
三、經查，本院九十年自字第一三七號案件聲請人即自訴人自訴被告陳孫叔、沈銓境
    等人業務侵占案件，係由本院甲○○法官承辦審理，而甲○○法官就該案件，並
    無刑事訴訟法第十七條各款所規定應自行迴避之情形，業經本院調閱上開案件卷
    宗查明無訛。而聲請人於聲請狀所稱甲○○法官於九十年八月三十一日調查庭庭
    訊後，對被告等說「你們兩個應該知道下次開庭要準備什麼資料，你們應該知道
    ，我在庭上有一再的提醒，下次開庭很重要，下次開庭我就看這些你們提出來的
    資料證據來判有罪無罪；並向自訴人說：「妳不到庭，我就拘提妳」等語，核均
    屬訴訟上之指揮權之行使，揆諸上開說明，尚難因此即作為承辦法官將有偏頗之
    虞及不公平裁判之依據。再經本院先後二次傳喚聲請人到庭，其均未到庭說明，
    亦未提出其他事證以供本院審酌。綜據上述，本院九十年自字第一三七號案件承
    審法官並無任何應自行迴避之事由，且無任何事證足認其於執行職務確有偏頗之
    虞，揆諸前揭說明，聲請人聲請承審法官迴避，並未合於刑事訴訟法第十八條第
    一款、第二款之要件，其聲請自無理由，應予駁回。
中      華      民      國    九  十    年      十一    月      六      日
                                  臺灣高雄地方法院刑事第一庭
                                      審判長法官  黃  蕙  芳
                                            法官  何  秀  燕
                                            法官  陳  信  伍
右正本證明與原本無異。
如不服本裁定，應於送達後五日內，向本院提出抗告狀。
                                          書記官  吳  良  美
中      華      民      國    九  十    年      十一    月      六      日


司法院資訊處製作；財團法人民間司法改革基金會備份。
